【裁判字號】    97,訴,41
【裁判日期】    970401
【裁判案由】    詐欺等
【裁判全文】
臺灣臺中地方法院刑事判決                97年度訴字第41號
公  訴  人  臺灣臺中地方法院檢察署檢察官
被      告  辰○○
上列被告因詐欺等案件，經檢察官提起公訴（96年度偵字第2520
0號），本院判決如下：
    主    文
辰○○共同以犯意圖為自己不法之所有，以詐術使人將本人之物
交付之罪為常業，處有期徒刑壹年肆月，減為有期徒刑捌月。扣
案如附表所示之物沒收。又共同連續意圖為自己不法之所有，以
恐嚇使人將本人之物交付，處有期徒刑壹年貳月，減為有期徒刑
柒月。扣案如附表所示之物沒收。應執行有期徒刑壹年貳月。扣
案如附表所示之物沒收。
    犯罪事實
一、辰○○（綽號薇薇）與在大陸地區之真實姓名年籍不詳綽號
    「阿成」、「小旭」、「小周」、「小綱」等成年人及在臺
    灣地區之趙錫根（綽號阿宏、阿昌、阿川），基於共同概括
    犯意聯絡，且恃以為生之犯意，共組兩岸詐欺及恐嚇取財集
    團。透過大陸地區詐欺及恐嚇取財集團成員利用報紙刊登廣
    告之方式，於民國94年7月至95年2月間，連續使子○○、Ｄ
    ○○、申○○、地○○、壬○○、黃○○、天○○、賴英傑
    、丑○○、丁○○、卯○○、巳○○、Ａ○○、甲○○、午
    ○○、丙○○、辛○○、Ｊ○○、Ｂ○○、乙○○等人（下
    稱被害人），依該廣告撥打電話要約小姐外出服務，該集團
    成員再藉口服務小姐外出發生問題，恐嚇上揭被害人，使該
    被害人均心生畏懼，子○○、Ｄ○○、申○○、地○○、賴
    英傑、丑○○、丁○○、午○○、Ｂ○○、乙○○進而匯款
    至其等所指定之金融帳戶內，而壬○○、黃○○、天○○、
    卯○○、巳○○、Ａ○○、甲○○、丙○○、辛○○、Ｊ○
    ○則尚未匯款至其等所指定之金融帳戶內；及連續利用打電
    話告知對方家人遭綁之方式，恐嚇Ｉ○○○、戊○○（下稱
    被害人），使被害人均心生畏懼，均匯款至其等所指定之金
    融帳戶內。又大陸地區詐欺及恐嚇取財集團成員亦利用在報
    紙上刊登應徵按摩之廣告、打電話告知中獎、告知退稅及告
    知舉辦愛心捐款抽獎活動、慈善晚會抽獎活動等傳遞不實訊
    息之方式，連續使宇○○、酉○○、Ｋ○○、Ｌ○○、癸○
    ○、寅○○、Ｇ○○、Ｅ○○、己○○、亥○○、Ｈ○○、
    宙○○、Ｃ○○、庚○○、玄○○、戌○○、辜廖玉梅、方
    舜米（下稱被害人）等人均陷於錯誤，均匯款至其等所指定
    之金融帳戶內。
二、辰○○及趙錫根共同基於常業詐欺與恐嚇取財之犯意聯絡，
    由趙錫根先後於94年6月間某日、94年8月間某日及94年9月
    間某日，分別夥同具犯意聯絡之洪逸群（綽號榴連）、趙益
    國（綽號阿國）及謝敏男，由趙錫根在臺灣地區，與大陸地
    區詐欺及恐嚇取財集團之成員「阿成」聯繫，透過「阿成」
    將存摺、金融卡及印章藉由遊覽車寄送至遊覽車站，趙錫根
    再至遊覽車站領取存摺、金融卡及印章，將金融卡分別交予
    洪逸群、趙益國及謝敏男。嗣趙錫根先接受辰○○之電話通
    知領款後，趙錫根再以電話通知洪逸群、趙益國及謝敏男，
    由趙錫根駕駛車牌號碼2265-JS號自用小客車搭載謝敏男或
    由趙益國及洪逸群獨自騎乘機車，至金融機構之自動櫃員機
    測試金融卡及提領現金，每日提領款項約新臺幣（下同）數
    千元至數十萬元不等（俗稱車手）。待洪逸群、趙益國、謝
    敏男及洪逸群領得現金後，隨即將各自所領得之現金交予趙
    錫根，再由趙錫根將現金匯入辰○○等集團成員所指定之金
    融帳戶內，洪逸群、趙益國及謝敏男得由各自所提領之現金
    中獲取2﹪之報酬，趙錫根則得由所提領之全部現金中獲取4
    ﹪之報酬，而辰○○每月則可獲得2、3萬元之報酬，且辰○
    ○、趙錫根、洪逸群、趙益國及謝敏男均以所得之報酬作為
    維持生活所須之用。
三、嗣經警先於94年10月4日15時30分許，在臺北縣新莊市○○
    路753巷口旁，查獲趙錫根、謝敏男，並扣得存摺20本、現
    金13萬400元、行動電話6支、SIM卡6張、金融卡1張，並持
    臺灣臺中地方法院94年度聲搜字第3920號搜索票搜索扣得存
    摺28本及金融卡1張。復於同日16時40分許，在臺北縣五股
    鄉之憲兵學校旁釣魚場內，查獲洪逸群，並扣得金融卡12張
    、行動電話1支、現金4000元。末於同日20時30分許，在臺
    北縣三重市○○路○段145號2樓，查獲趙益國（趙錫根、趙
    益國、謝敏男等3人，業經本院94年度訴字第3813號、臺灣
    高等法院臺中分院95年度上訴字第748號判決在案），並扣
    得行動電話2支，並持本院94年度聲搜字第3920號搜索票搜
    索扣得存摺1本、金融卡1張及交易明細表12紙等詳如附表所
    示之物，（扣於本院94年度訴字第3813號趙錫根等常業詐欺
    案卷內）而循線查獲辰○○共同參與犯罪之事實。
四、案經臺中市警察局第一分局報請臺灣臺中地方法院檢察署檢
    察官偵查起訴。
    理    由
一、訊據被告辰○○對於上揭犯罪事實坦承不諱、核與同案共犯
    洪逸群、趙益國、謝敏男供述、證人趙錫根證述及被害人子
    ○○、Ｄ○○、申○○、地○○、壬○○、黃○○、天○○
    、賴英傑、丑○○、丁○○、卯○○、巳○○、Ａ○○、甲
    ○○、午○○、丙○○、辛○○、Ｊ○○、Ｂ○○、乙○○
    、Ｉ○○○、戊○○、宇○○、酉○○、Ｋ○○、Ｌ○○、
    癸○○、寅○○、Ｇ○○、Ｅ○○、己○○、亥○○、Ｈ○
    ○、宙○○、Ｃ○○、庚○○、玄○○、戌○○、Ｆ○○（
    即辜廖玉梅之孫）、未○○（即方舜米之子）指訴情節相符
    。復有臺中市警察局第一分局扣押物品目錄表12紙所示之物
    品扣案可稽及有照片9張、郵政跨行匯款申請書14紙、郵政
    國內匯款單40紙、郵政國內匯款執據18紙、郵政存金簿影本
    4紙、交易明細表影本19紙、中區農漁會電腦共用中心匯款
    委託書5紙、中國國際商業銀行國內匯款申請書2紙、臺灣土
    地銀行入戶電匯申請書、中國國際商業銀行存入憑證、玉山
    銀行匯款委託書、查詢帳戶最近交易資料、中國時報廣告版
    、聯合報廣告版各1紙、臺中市警察局第一分局通訊監察譯
    文表1份在卷可證。是本件事證明確，被告辰○○之罪行堪
    以認定。
二、本件被告所犯多次共同詐欺取財部分，經檢察官以常業詐欺
    罪一罪起訴，本院審理結果，亦認為構成常業詐欺罪，雖九
    十五年七月一日修正施行之刑法，已刪除第三百四十條常業
    詐欺罪之規定，但本件被告所犯本罪之時間在刑法修正施行
    前，而當時常業詐欺罪，其法定本刑為一年以上七年以下有
    期徒刑，得併科五萬元以下罰金，刑法修正後，因常業犯規
    定已經刪除，應將所犯多次詐欺罪分論併罰，其等所犯上開
    犯行之時間長達數月之久，合併計算其法定最高本刑顯然較
    原常業犯之法定刑為重，依刑法第二條第一項之規定比較結
    果，應適用較輕之修正前刑法第三百四十而論以常業詐欺罪
    。又被告行為後，九十五年七月一日修正施行之刑法，亦刪
    除第五十六條關於連續犯之規定，則被告行為後，關於其等
    所犯恐嚇取財部分，因行為後新法業已刪除連續犯之規定，
    此刪除雖非犯罪構成要件之變更，但顯已影響行為人刑罰之
    法律效果，自屬法律有變更，依新法第二條第一項規定，比
    較新、舊法結果，仍應適用較有利於被告之行為時法律即舊
    法論以連續犯 (最高法院九十五年第八次刑事庭會議決議參
    照)。故核被告所為，係犯修正前刑法第340條之常業詐欺、
    第346 條第1項之恐嚇取財既遂及第346條第3項、第1項之恐
    嚇取財未遂等罪。被告辰○○與同案被告趙錫根、洪逸群、
    趙益國及謝敏男、「阿成」、「小旭」、「小周」、「小綱
    」就前開犯行間，具犯意之聯絡及行為之分擔，均為以共同
    正犯。復被告辰○○多次恐嚇取財既、未遂之行為，時間緊
    接、手段相同、觸犯構成要件相同之罪名，顯係基於概括犯
    意反覆為之，係連續犯，依修正前刑法第56條規定，以1罪
    論並加重其刑。被告所犯上開2罪，犯意各別，應予分論併
    罰。爰審酌被告未思正途，參與詐欺、恐嚇集團擔任連絡「
    車手」提款工作，危害社會治安甚巨，及犯後態度等一切情
    狀，分別量處如主文所示之刑。又被告犯罪時間在96年4月
    24日以前，合乎中華民國96年罪犯減刑條例第2條第1項第3
    款之適用，分別依該法各減輕其刑二分之一，並定其應執行
    刑。扣案如附表所示之物為共犯所有供犯罪所用之物，雖於
    本院94年度訴字第3813號趙錫根常業詐欺案已宣告沒收，本
    院仍得依法併予宣告沒收。
三、另按刑法第二條第一項但書所規定適用最有利於行為人之法
    律，係指行為人行為時與行為後裁判時之法律皆有處罰之規
    定，始有比較新舊法之適用。而新舊法何者最有利於行為人
    ，固應就罪刑有關法定加減原因等規定之情形，而為比較，
    但對於犯罪構成要件是否寬鬆，乃屬犯罪成立與否之範圍，
    與是否有利之比較無涉（最高法院九十三年臺上字第四一六
    四號判決參照）。又本件被告行為後，刑法第二十八條關於
    「實施」之文字雖已修正為「實行，惟此僅為杜爭議，而確
    定在「實行」概念下之共同參與行為，始成立共同正犯之概
    念，對於共同正犯之處罰規定之規定並無不同，是刑法關於
    共同正犯之處罰規定適用修正後之新法並無較有利之情形。
    又被告行為後，刑法第五十一條第五款已修正數罪併罰定其
    應執行者：「宣告多數有期徒刑者，於各刑中之最長期以上
    ，各刑合併之刑期以下，定其刑期。但不得逾三十年。」，
    與舊法規定之數罪併罰定其應執行者：「宣告多數有期徒刑
    者，於各刑中之最長期以上，各刑合併之刑期以下，定其刑
    期。但不得逾二十年。」之規定相較，自以舊法規定之定應
    執行刑之上限為二十年對行為人較為有利，此為影響行為人
    刑罰之法律效果，是被告行為後法律已有所變更，經比較新
    舊刑法第五十一條第五款之規定，應依刑法第二條第一項前
    段之規定，適用被告行為時之舊法，而定其應執行之刑，附
    此敘明。
據上論斷，應依刑事訴訟法第299條第1項前段，刑法第2條第1項
、第28條、修正前刑法第56條、第51條第5款、第340條、第38條
第1項第2款、刑法第346條第1項，中華民國96年罪犯減刑條例第
2條第1項第3款、第7條，判決如主文。
本案經檢察官顏淑惠到庭執行職務。
中    華    民    國    97    年    4    月      1    日
                  刑事第七庭審判長  法  官  陳如玲
                                    法  官  高文崇
                                    法  官  郭德進
上正本證明與原本無異。
如不服本判決，應於收受送達後10日內向本院提出上訴書狀（應
敘述具體理由並附繕本）。
上訴書狀如未敘述理由，應於上訴期間屆滿後20日內補提理由書
於本院。
中    華    民    國    97    年    4     月    2     日
                                    書記官  陳惠玲
                                                       B
附錄論罪科刑法條
中華民國修正前刑法第340條
以犯第339條之罪為常業者，處1年以上7年以下有期徒刑，得併
科5萬元以下罰金。
中華民國刑法第346條第1項：（單純恐嚇罪）
意圖為自己或第三人不法之所有，以恐嚇使人將本人或第三人之
物交付者，處6月以上5年以下有期徒刑，得併科1千元以下罰金
。
附表參：
一、警方於九十四年十月四日下午三時許，持本院核發之搜索票
    ，在臺北縣新莊市○○路七五三巷口旁查獲趙錫根、謝敏男
    ，並在趙錫根駕駛車號碼二二六五－ＪＳ號自小客車上扣得
    下列物品。
┌───┬─────────────┬───┬──────────────┐
│ 編號 │  扣  押  物  品  名  稱  │數  量│    備         註           │
├───┼─────────────┼───┼──────────────┤
│  一  │戶名陳麗華之大寮郵局郵政存│ 壹本 │警方於九十四年十月四日下午三│
│      │簿儲金簿                  │      │時許，持本院核發之搜索票，在│
│      │（局號：0000000、         │      │臺北縣新莊市○○路七五三巷口│
│      │  帳號：0000000）         │      │查獲趙錫根、謝敏男，並在趙錫│
│      │                          │      │根駕駛車號二二六五－ＪＳ號自│
│      │                          │      │小客車上扣得此物。          │
│      │                          │      │趙錫根持有，供犯罪所用之物。│
├───┼─────────────┼───┼──────────────┤
│  二  │戶名陳麗華之郵政儲金金融卡│ 壹張 │查獲過程同上。              │
│      │（卡號：00000000000000）  │      │趙錫根持有，供犯罪所用之物。│
├───┼─────────────┼───┼──────────────┤
│  三  │戶名李義煌之嘉義北社郵局郵│ 壹本 │查獲過程同上。              │
│      │政存簿儲金簿              │      │趙錫根持有，供犯罪所用之物。│
│      │（局號：0000000、         │      │                            │
│      │  帳號：0000000）         │      │                            │
├───┼─────────────┼───┼──────────────┤
│  四  │戶名李義煌之郵政儲金金融卡│ 壹張 │查獲過程同上。              │
│      │（卡號：00000000000000）  │      │趙錫根持有，供犯罪所用之物。│
├───┼─────────────┼───┼──────────────┤
│  五  │印章（李義煌）            │ 壹枚 │查獲過程同上。              │
│      │                          │      │趙錫根持有，供犯罪所用之物。│
├───┼─────────────┼───┼──────────────┤
│  六  │戶名王永慶之沙鹿郵局郵政存│ 壹本 │查獲過程同上。              │
│      │簿儲金簿                  │      │趙錫根持有，供犯罪所用之物。│
│      │（局號：0000000、         │      │                            │
│      │  帳號：0000000）         │      │                            │
├───┼─────────────┼───┼──────────────┤
│  七  │戶名王永慶之郵政儲金金融卡│ 壹本 │查獲過程同上。              │
│      │（卡號：00000000000000）  │      │趙錫根持有，供犯罪所用之物。│
├───┼─────────────┼───┼──────────────┤
│  八  │印章（王永慶）            │ 壹枚 │查獲過程同上。              │
│      │                          │      │趙錫根持有，供犯罪所用之物。│
├───┼─────────────┼───┼──────────────┤
│  九  │戶名洪金源之龍井龍津郵局郵│ 壹本 │查獲過程同上。              │
│      │政存簿儲金簿              │      │趙錫根持有，供犯罪所用之物。│
│      │（局號：0000000、         │      │                            │
│      │  帳號：0000000）         │      │                            │
├───┼─────────────┼───┼──────────────┤
│  十  │戶名洪金源之郵政儲金金融卡│ 壹本 │查獲過程同上。              │
│      │（卡號：00000000000000）  │      │趙錫根持有，供犯罪所得之物。│
├───┼─────────────┼───┼──────────────┤
│ 十一 │印章（洪金源）            │ 壹枚 │查獲過程同上。              │
│      │                          │      │趙錫根持有，供犯罪所用之物。│
├───┼─────────────┼───┼──────────────┤
│ 十二 │戶名何志元之蘆洲光華路郵局│ 壹本 │查獲過程同上。              │
│      │郵政存簿儲金簿            │      │趙錫根持有，供犯罪所用之物。│
│      │（局號：0000000、         │      │                            │
│      │  帳號：0000000）         │      │                            │
├───┼─────────────┼───┼──────────────┤
│ 十三 │戶名何志元之郵政儲金金融卡│ 壹張 │查獲過程同上。              │
│      │（卡號：00000000000000）  │      │趙錫根持有，供犯罪所用之物。│
├───┼─────────────┼───┼──────────────┤
│ 十四 │印章（何志元）            │ 壹枚 │查獲過程同上。              │
│      │                          │      │趙錫根持有，供犯罪所用之物。│
├───┼─────────────┼───┼──────────────┤
│ 十五 │戶名陳耀浩之北斗郵局郵政存│ 壹本 │查獲過程同上。              │
│      │簿儲金簿                  │      │趙錫根持有，供犯罪所用之物。│
│      │（局號：0000000、         │      │                            │
│      │  帳號：0000000）         │      │                            │
├───┼─────────────┼───┼──────────────┤
│ 十六 │戶名陳耀浩之郵政儲金金融卡│ 壹張 │查獲過程同上。              │
│      │（卡號：00000000000000）  │      │趙錫根持有，供犯罪所用之物。│
├───┼─────────────┼───┼──────────────┤
│ 十七 │印章（陳耀浩）            │ 壹枚 │查獲過程同上。              │
│      │                          │      │趙錫根持有，供犯罪所用之物。│
├───┼─────────────┼───┼──────────────┤
│ 十八 │戶名許德銘之嘉義文化路郵局│ 壹本 │查獲過程同上。              │
│      │郵政存簿儲金簿            │      │趙錫根持有，供犯罪所用之物。│
│      │（局號：0000000、         │      │                            │
│      │  帳號：0000000）         │      │                            │
├───┼─────────────┼───┼──────────────┤
│ 十九 │戶名許德銘之郵政儲金金融卡│ 壹張 │查獲過程同上。              │
│      │（卡號：00000000000000）  │      │趙錫根持有，供犯罪所用之物。│
├───┼─────────────┼───┼──────────────┤
│ 二十 │印章（許德銘）            │ 壹枚 │查獲過程同上。              │
│      │                          │      │趙錫根持有，供犯罪所用之物。│
├───┼─────────────┼───┼──────────────┤
│ 二一 │戶名莊欣慈之北斗郵局郵政存│ 壹本 │查獲過程同上。              │
│      │簿儲金簿                  │      │趙錫根持有，供犯罪所用之物。│
│      │（局號：0000000、         │      │                            │
│      │  帳號：0000000）         │      │                            │
├───┼─────────────┼───┼──────────────┤
│ 二二 │戶名莊欣慈之郵政儲金金融卡│ 壹張 │查獲過程同上。              │
│      │（卡號：00000000000000）  │      │趙錫根持有，供犯罪所用之物。│
├───┼─────────────┼───┼──────────────┤
│ 二三 │印章（莊欣慈）            │ 壹枚 │查獲過程同上。              │
│      │                          │      │趙錫根持有，供犯罪所用之物。│
├───┼─────────────┼───┼──────────────┤
│ 二四 │戶名林美玉之大社郵局郵政存│ 壹本 │查獲過程同上。              │
│      │簿儲金簿                  │      │趙錫根持有，供犯罪所用之物。│
│      │（局號：0000000、         │      │                            │
│      │  帳號：0000000）         │      │                            │
├───┼─────────────┼───┼──────────────┤
│ 二五 │戶名林美玉之郵政儲金金融卡│ 壹張 │查獲過程同上。              │
│      │（卡號：00000000000000）  │      │趙錫根持有，供犯罪所用之物。│
├───┼─────────────┼───┼──────────────┤
│ 二六 │印章（林美玉）            │ 壹枚 │查獲過程同上。              │
│      │                          │      │趙錫根持有，供犯罪所用之物。│
├───┼─────────────┼───┼──────────────┤
│ 二七 │戶名莊德宇之中和南勢角郵局│ 壹本 │查獲過程同上。              │
│      │郵政存簿儲金簿            │      │趙錫根持有，供犯罪所用之物。│
│      │（局號：0000000、         │      │                            │
│      │  帳號：0000000）         │      │                            │
├───┼─────────────┼───┼──────────────┤
│ 二八 │印章（莊德宇）            │ 壹枚 │查獲過程同上。              │
│      │                          │      │趙錫根持有，供犯罪所用之物。│
├───┼─────────────┼───┼──────────────┤
│ 二九 │戶名鄭忠偉之華南商業銀行樹│ 壹本 │查獲過程同上。              │
│      │林分行活期儲蓄存款存摺    │      │趙錫根持有，供犯罪所用之物。│
│      │（帳號：00000000000）     │      │                            │
├───┼─────────────┼───┼──────────────┤
│ 三十 │印章（鄭忠偉）            │ 壹枚 │查獲過程同上。              │
│      │                          │      │趙錫根持有，供犯罪所用之物。│
├───┼─────────────┼───┼──────────────┤
│ 三一 │戶名李吉祥之國泰世華銀行彰│ 壹本 │查獲過程同上。              │
│      │化分行存摺                │      │趙錫根持有，供犯罪所用之物。│
├───┼─────────────┼───┼──────────────┤
│ 三二 │戶名李吉祥之國泰世華銀行金│ 壹張 │查獲過程同上。              │
│      │融卡                      │      │趙錫根持有，供犯罪所用之物。│
│      │（卡號：000000000000）    │      │                            │
├───┼─────────────┼───┼──────────────┤
│ 三三 │戶名張詠城之中國信託商業銀│ 壹本 │查獲過程同上。              │
│      │行彰化分行存摺            │      │趙錫根持有，供犯罪所用之物。│
│      │（帳號：000000000000）    │      │                            │
├───┼─────────────┼───┼──────────────┤
│ 三四 │戶名張詠城之中國信託商業銀│ 壹張 │查獲過程同上。              │
│      │行信用卡                  │      │趙錫根持有，供犯罪所用之物。│
│      │（卡號：0000000000000000）│      │                            │
├───┼─────────────┼───┼──────────────┤
│ 三五 │印章（張詠城）            │ 壹枚 │查獲過程同上。              │
│      │                          │      │趙錫根持有，供犯罪所用之物。│
├───┼─────────────┼───┼──────────────┤
│ 三六 │戶名林維祥之玉山銀行竹南分│ 壹本 │查獲過程同上。              │
│      │行存摺                    │      │趙錫根持有，供犯罪所用之物。│
│      │（帳號：0000000000000）   │      │                            │
├───┼─────────────┼───┼──────────────┤
│ 三七 │戶名林維祥之玉山銀行信用卡│ 壹張 │查獲過程同上。              │
│      │（卡號：00000000000）     │      │趙錫根持有，供犯罪所用之物。│
├───┼─────────────┼───┼──────────────┤
│ 三八 │印章（林維祥）            │ 壹枚 │查獲過程同上。              │
│      │                          │      │趙錫根持有，供犯罪所用之物。│
├───┼─────────────┼───┼──────────────┤
│ 三九 │戶名康躍騰之彰化銀行大甲分│ 壹本 │查獲過程同上。              │
│      │行存摺                    │      │趙錫根持有，供犯罪所用之物。│
│      │（帳號：00000000000000）  │      │                            │
├───┼─────────────┼───┼──────────────┤
│ 四十 │戶名康躍騰之彰化銀行金融卡│ 壹張 │查獲過程同上。              │
│      │（卡號：00000000000000）  │      │趙錫根持有，供犯罪所用之物。│
├───┼─────────────┼───┼──────────────┤
│ 四一 │印章（康躍騰）            │ 壹枚 │查獲過程同上。              │
│      │                          │      │趙錫根持有，供犯罪所用之物。│
├───┼─────────────┼───┼──────────────┤
│ 四二 │戶名駱淑蘭之新竹國際商業銀│ 壹本 │查獲過程同上。              │
│      │行嘉義分行存摺            │      │趙錫根持有，供犯罪所用之物。│
│      │（帳號：00000000000）     │      │                            │
├───┼─────────────┼───┼──────────────┤
│ 四三 │戶名駱淑蘭之新竹商業銀行金│ 壹張 │查獲過程同上。              │
│      │融卡                      │      │趙錫根持有，供犯罪所用之物。│
│      │（卡號：0000000000000000）│      │                            │
├───┼─────────────┼───┼──────────────┤
│ 四四 │印章（駱淑蘭）            │ 壹枚 │查獲過程同上。              │
│      │                          │      │趙錫根持有，供犯罪所用之物。│
├───┼─────────────┼───┼──────────────┤
│ 四五 │戶名陳金河之第一銀行活期儲│ 壹本 │查獲過程同上。              │
│      │蓄存款存摺                │      │趙錫根持有，供犯罪所用之物。│
│      │（帳號：00000000000）     │      │                            │
├───┼─────────────┼───┼──────────────┤
│ 四六 │戶名陳金河之第一銀行金融卡│ 壹張 │查獲過程同上。              │
│      │（卡號：00000000000）     │      │趙錫根持有，供犯罪所用之物。│
├───┼─────────────┼───┼──────────────┤
│ 四七 │印章（陳金河）            │ 壹枚 │查獲過程同上。              │
│      │                          │      │趙錫根持有，供犯罪所用之物。│
├───┼─────────────┼───┼──────────────┤
│ 四八 │戶名柳建樺之梓官郵局郵政存│ 壹本 │查獲過程同上。              │
│      │簿儲金簿                  │      │趙錫根持有，供犯罪所用之物。│
│      │（局號：0000000、         │      │                            │
│      │  帳號：0000000）         │      │                            │
├───┼─────────────┼───┼──────────────┤
│ 四九 │戶名柳建樺之郵政儲金金融卡│ 壹張 │查獲過程同上。              │
│      │（卡號：00000000000000）  │      │趙錫根持有，供犯罪所用之物。│
├───┼─────────────┼───┼──────────────┤
│ 五十 │印章（柳建樺）            │ 壹枚 │查獲過程同上。              │
│      │                          │      │趙錫根持有，供犯罪所用之物。│
├───┼─────────────┼───┼──────────────┤
│ 五一 │戶名張治民之里港郵局郵政存│ 壹本 │查獲過程同上。              │
│      │簿儲金簿                  │      │趙錫根持有，供犯罪所用之物。│
│      │（局號：0000000、         │      │                            │
│      │  帳號：0000000）         │      │                            │
├───┼─────────────┼───┼──────────────┤
│ 五二 │戶名張治民之郵政儲金金融卡│ 壹張 │查獲過程同上。              │
│      │（卡號：00000000000000）  │      │趙錫根持有，供犯罪所用之物。│
├───┼─────────────┼───┼──────────────┤
│ 五三 │印章（張治民）            │ 壹枚 │查獲過程同上。              │
│      │                          │      │趙錫根持有，供犯罪所用之物。│
├───┼─────────────┼───┼──────────────┤
│ 五四 │戶名何光華之泰山同榮郵局郵│ 壹本 │查獲過程同上。              │
│      │政存簿儲金簿              │      │趙錫根持有，供犯罪所用之物。│
│      │（局號：0000000、         │      │                            │
│      │  帳號：0000000）         │      │                            │
├───┼─────────────┼───┼──────────────┤
│ 五五 │戶名何光華之郵政儲金金融卡│ 壹張 │查獲過程同上。              │
│      │（卡號：00000000000000）  │      │趙錫根持有，供犯罪所用之物。│
├───┼─────────────┼───┼──────────────┤
│ 五六 │印章（何光華）            │ 壹枚 │查獲過程同上。              │
│      │                          │      │趙錫根持有，供犯罪所用之物。│
├───┼─────────────┼───┼──────────────┤
│ 五七 │中國商銀信用卡            │ 壹張 │查獲過程同上。              │
│      │（卡號：0000000000000000）│      │趙錫根持有，供犯罪所用之物。│
│      │                          │      │                            │
│      │                          │      │                            │
├───┼─────────────┼───┼──────────────┤
│ 五八 │諾基亞牌行動電話          │ 壹支 │查獲過程同上。              │
│      │（門號：0000000000）      │      │趙錫根持有，供犯罪所用之物。│
├───┼─────────────┼───┼──────────────┤
│ 五九 │諾基亞牌行動電話          │ 壹支 │查獲過程同上。              │
│      │（門號：0000000000）      │      │趙錫根持有，供犯罪所用之物。│
└───┴─────────────┴───┴──────────────┘
二、警方於九十四年十月四日下午三時許，持本院核發之搜
    索票，在臺北縣新莊市○○路七五三巷口查獲謝敏男，
    並自謝敏男身上查獲下列扣押物：
┌───┬─────────────┬───┬──────────────┐
│ 編號 │  扣  押  物  品  名  稱  │數  量│    備         註           │
├───┼─────────────┼───┼──────────────┤
│  一  │摩扥羅拉廠牌Ｖ２２０型行動│ 壹支 │警方於九十四年十月四日下午三│
│      │電話                      │      │時許，持本院核發之搜索票，在│
│      │（門號：0000000000；      │      │臺北縣新莊市○○路七五三巷口│
│      │  序號：000000000000000） │      │查獲謝敏男，並自謝敏男身上扣│
│      │                          │      │得此物。                    │
│      │                          │      │謝敏男所有，供犯罪所用之物。│
└───┴─────────────┴───┴──────────────┘
三、警方於九十四年十月四日下午三時五十分許，持本院核發之
    搜索票，在臺北縣三重市○○街七一巷二號三樓執行搜索，
    扣得下列物品：
┌───┬─────────────┬───┬──────────────┐
│ 編號 │  扣  押  物  品  名  稱  │數  量│    備         註           │
├───┼─────────────┼───┼──────────────┤
│  一  │戶名江國宗之板橋溪崑郵局郵│ 壹本 │警方於九十四年十月四日下午三│
│      │政存簿儲金簿              │      │時五十分許，持本院核發之搜索│
│      │（局號：0000000、         │      │票，並經趙錫根同意，在臺北縣│
│      │  帳號：0000000）         │      │三重市○○街七一巷二號三樓執│
│      │                          │      │行搜索，扣得此物。          │
│      │                          │      │趙錫根持有，供犯罪所用之物。│
├───┼─────────────┼───┼──────────────┤
│  二  │戶名陳金龍之褒忠郵局郵政存│ 壹本 │查獲過程同上。              │
│      │簿儲金簿                  │      │趙錫根持有，供犯罪所用之物。│
│      │（局號：0000000、         │      │                            │
│      │  帳號：0000000）         │      │                            │
├───┼─────────────┼───┼──────────────┤
│  三  │戶名陳金龍之郵政儲金金融卡│ 壹張 │查獲過程同上。              │
│      │（卡號：00000000000000）  │      │趙錫根持有，供犯罪所用之物。│
├───┼─────────────┼───┼──────────────┤
│  四  │戶名林建誠之新莊郵局郵政存│ 壹本 │查獲過程同上。              │
│      │簿儲金簿                  │      │趙錫根持有，供犯罪所用之物。│
│      │（局號：0000000、         │      │                            │
│      │  帳號：0000000）         │      │                            │
├───┼─────────────┼───┼──────────────┤
│  五  │戶名林建誠之郵政儲金金融卡│ 壹張 │查獲過程同上。              │
│      │（卡號：00000000000000）  │      │趙錫根持有，供犯罪所用之物。│
├───┼─────────────┼───┼──────────────┤
│  六  │戶名徐明華之臺北興安郵局郵│ 壹本 │查獲過程同上。              │
│      │政存簿儲金簿              │      │趙錫根持有，供犯罪所用之物。│
│      │（局號：0000000、         │      │                            │
│      │  帳號：0000000）         │      │                            │
├───┼─────────────┼───┼──────────────┤
│  七  │戶名徐明華之郵政儲金金融卡│ 壹張 │查獲過程同上。              │
│      │（卡號：00000000000000）  │      │趙錫根持有，供犯罪所用之物。│
├───┼─────────────┼───┼──────────────┤
│  八  │印章（徐明華）            │ 壹枚 │查獲過程同上。              │
│      │                          │      │趙錫根持有，供犯罪所用之物。│
├───┼─────────────┼───┼──────────────┤
│  九  │戶名何達昌之蘆洲民族路郵局│ 壹本 │查獲過程同上。              │
│      │郵政存簿儲金簿            │      │趙錫根持有，供犯罪所用之物。│
│      │（局號：0000000、         │      │                            │
│      │  帳號：0000000）         │      │                            │
├───┼─────────────┼───┼──────────────┤
│  十  │戶名何達昌之郵政儲金金融卡│ 壹張 │查獲過程同上。              │
│      │（卡號：00000000000000）  │      │趙錫根持有，供犯罪所用之物。│
├───┼─────────────┼───┼──────────────┤
│ 十一 │印章（何達昌）            │ 壹枚 │查獲過程同上。              │
│      │                          │      │趙錫根持有，供犯罪所用之物。│
├───┼─────────────┼───┼──────────────┤
│ 十二 │戶名徐培賢之臺北建北郵局郵│ 壹本 │查獲過程同上。              │
│      │政存簿儲金簿              │      │趙錫根持有，供犯罪所用之物。│
│      │（局號：0000000、         │      │                            │
│      │  帳號：0000000）         │      │                            │
├───┼─────────────┼───┼──────────────┤
│ 十三 │印章（徐培賢）            │ 壹枚 │查獲過程同上。              │
│      │                          │      │趙錫根持有，供犯罪所用之物。│
├───┼─────────────┼───┼──────────────┤
│ 十四 │戶名陳淑鈴之大林大美郵局郵│ 壹本 │查獲過程同上。              │
│      │政存簿儲金簿              │      │趙錫根持有，供犯罪所用之物。│
│      │（局號：0000000、         │      │                            │
│      │  帳號：0000000）         │      │                            │
├───┼─────────────┼───┼──────────────┤
│ 十五 │戶名陳淑鈴之郵政儲金金融卡│ 壹張 │查獲過程同上。              │
│      │（卡號：00000000000000）  │      │趙錫根持有，供犯罪所用之物。│
├───┼─────────────┼───┼──────────────┤
│ 十六 │印章（陳淑鈴）            │ 壹枚 │查獲過程同上。              │
│      │                          │      │趙錫根持有，供犯罪所用之物。│
├───┼─────────────┼───┼──────────────┤
│ 十七 │戶名何世華之三重二重埔郵局│ 壹本 │查獲過程同上。              │
│      │郵政存簿儲金簿            │      │趙錫根持有，供犯罪所用之物。│
│      │（局號：0000000、         │      │                            │
│      │  帳號：0000000）         │      │                            │
├───┼─────────────┼───┼──────────────┤
│ 十八 │戶名何世華之郵政儲金金融卡│ 壹張 │查獲過程同上。              │
│      │（卡號：00000000000000）  │      │趙錫根持有，供犯罪所用之物。│
├───┼─────────────┼───┼──────────────┤
│ 十九 │印章（何世華）            │ 壹枚 │查獲過程同上。              │
│      │                          │      │趙錫根持有，供犯罪所用之物。│
├───┼─────────────┼───┼──────────────┤
│ 二十 │戶名何銘泰之士林劍潭郵局郵│ 壹本 │查獲過程同上。              │
│      │政存簿儲金簿              │      │趙錫根持有，供犯罪所用之物。│
│      │（局號：0000000 、        │      │                            │
│      │  帳號：0000000）         │      │                            │
├───┼─────────────┼───┼──────────────┤
│ 二一 │印章（何銘泰）            │ 壹枚 │查獲過程同上。              │
│      │                          │      │趙錫根持有，供犯罪所用之物。│
├───┼─────────────┼───┼──────────────┤
│ 二二 │戶名李政民之臺北迪化街郵局│ 壹本 │查獲過程同上。              │
│      │郵政存簿儲金簿            │      │趙錫根持有，供犯罪所用之物。│
│      │（局號：0000000、         │      │                            │
│      │  帳號：0000000）         │      │                            │
├───┼─────────────┼───┼──────────────┤
│ 二三 │戶名李政民之郵政儲金金融卡│ 壹張 │查獲過程同上。              │
│      │（卡號：00000000000000）  │      │趙錫根持有，供犯罪所用之物。│
├───┼─────────────┼───┼──────────────┤
│ 二四 │印章（李政民）            │ 壹枚 │查獲過程同上。              │
│      │                          │      │趙錫根持有，供犯罪所用之物。│
├───┼─────────────┼───┼──────────────┤
│ 二五 │戶名鄭育婷之嘉義北社郵局郵│ 壹本 │查獲過程同上。              │
│      │政存簿儲金簿              │      │趙錫根持有，供犯罪所用之物。│
│      │（局號：0000000、         │      │                            │
│      │  帳號：0000000）         │      │                            │
├───┼─────────────┼───┼──────────────┤
│ 二六 │戶名鄭育婷之郵政儲金金融卡│ 壹張 │查獲過程同上。              │
│      │（卡號：00000000000000）  │      │趙錫根持有，供犯罪所用之物。│
├───┼─────────────┼───┼──────────────┤
│ 二七 │印章（鄭育婷）            │ 壹枚 │查獲過程同上。              │
│      │                          │      │趙錫根持有，供犯罪所用之物。│
├───┼─────────────┼───┼──────────────┤
│ 二八 │戶名呂政昇之伸港郵局郵政存│ 壹本 │查獲過程同上。              │
│      │簿儲金簿                  │      │趙錫根持有，供犯罪所用之物。│
│      │（局號：0000000、         │      │                            │
│      │  帳號：0000000）         │      │                            │
├───┼─────────────┼───┼──────────────┤
│ 二九 │戶名呂政昇之郵政儲金金融卡│ 壹張 │查獲過程同上。              │
│      │（卡號：00000000000000）  │      │趙錫根持有，供犯罪所用之物。│
├───┼─────────────┼───┼──────────────┤
│ 三十 │印章（呂政昇）            │ 壹枚 │查獲過程同上。              │
│      │                          │      │趙錫根持有，供犯罪所用之物。│
├───┼─────────────┼───┼──────────────┤
│ 三一 │戶名賴青鈴之嘉義文化路郵局│ 壹本 │查獲過程同上。              │
│      │郵政存簿儲金簿            │      │趙錫根持有，供犯罪所用之物。│
│      │（局號：0000000、         │      │                            │
│      │  帳號：0000000）         │      │                            │
├───┼─────────────┼───┼──────────────┤
│ 三二 │戶名賴青鈴之郵政儲金金融卡│ 壹張 │查獲過程同上。              │
│      │（卡號：00000000000000）  │      │趙錫根持有，供犯罪所用之物。│
├───┼─────────────┼───┼──────────────┤
│ 三三 │印章（賴青鈴）            │ 壹枚 │查獲過程同上。              │
│      │                          │      │趙錫根持有，供犯罪所用之物。│
├───┼─────────────┼───┼──────────────┤
│ 三四 │戶名林鋒藏之霧峰郵局郵政存│ 壹本 │查獲過程同上。              │
│      │簿儲金簿                  │      │趙錫根持有，供犯罪所用之物。│
│      │（局號：0000000、         │      │                            │
│      │  帳號：0000000）         │      │                            │
├───┼─────────────┼───┼──────────────┤
│ 三五 │戶名林鋒藏之郵政儲金金融卡│ 壹張 │查獲過程同上。              │
│      │（卡號：00000000000000）  │      │趙錫根持有，供犯罪所用之物。│
├───┼─────────────┼───┼──────────────┤
│ 三六 │印章（林鋒藏）            │ 壹枚 │查獲過程同上。              │
│      │                          │      │趙錫根持有，供犯罪所用之物。│
├───┼─────────────┼───┼──────────────┤
│ 三七 │戶名蔡文振之布袋郵局郵政存│ 壹本 │查獲過程同上。              │
│      │簿儲金簿                  │      │趙錫根持有，供犯罪所用之物。│
│      │（局號：0000000、         │      │                            │
│      │  帳號：0000000）         │      │                            │
├───┼─────────────┼───┼──────────────┤
│ 三八 │戶名蔡文振之郵政儲金金融卡│ 壹張 │查獲過程同上。              │
│      │（卡號：00000000000000）  │      │趙錫根持有，供犯罪所用之物。│
├───┼─────────────┼───┼──────────────┤
│ 三九 │印章（蔡文振）            │ 壹枚 │查獲過程同上。              │
│      │                          │      │趙錫根持有，供犯罪所用之物。│
├───┼─────────────┼───┼──────────────┤
│ 四十 │戶名王順正之內湖東湖郵局郵│ 壹本 │查獲過程同上。              │
│      │政存簿儲金簿              │      │趙錫根持有，供犯罪所用之物。│
│      │（局號：0000000、         │      │                            │
│      │  帳號：0000000）         │      │                            │
├───┼─────────────┼───┼──────────────┤
│ 四一 │戶名王順正之郵政儲金金融卡│ 壹張 │查獲過程同上。              │
│      │（卡號：00000000000000）  │      │趙錫根持有，供犯罪所用之物。│
├───┼─────────────┼───┼──────────────┤
│ 四二 │印章（王順正）            │ 壹枚 │查獲過程同上。              │
│      │                          │      │趙錫根持有，供犯罪所用之物。│
├───┼─────────────┼───┼──────────────┤
│ 四三 │郵政儲金金融卡            │ 壹張 │查獲過程同上。              │
│      │（卡號：00000000000000）  │      │趙錫根持有，供犯罪所用之物。│
├───┼─────────────┼───┼──────────────┤
│ 四四 │戶名鍾玉燕之華南商業銀行高│ 壹本 │查獲過程同上。              │
│      │雄三民分行活期儲蓄存款存摺│      │趙錫根持有，供犯罪所用之物。│
│      │（帳號：000000000000）    │      │                            │
│      │【內附臺新銀行自動櫃員機交│      │                            │
│      │易明細表及合作金庫自動櫃員│      │                            │
│      │機交易明細單各一張】      │      │                            │
├───┼─────────────┼───┼──────────────┤
│ 四五 │戶名詹易和之華南商業銀行汐│ 壹本 │查獲過程同上。              │
│      │止分行活期儲蓄存款存摺    │      │趙錫根持有，供犯罪所用之物。│
│      │（帳號：000000000000）    │      │                            │
├───┼─────────────┼───┼──────────────┤
│ 四六 │戶名戴興增之華南商業銀行中│ 壹本 │查獲過程同上。              │
│      │壢分行活期儲蓄存款存摺    │      │趙錫根持有，供犯罪所用之物。│
│      │（帳號：000000000000）    │      │                            │
├───┼─────────────┼───┼──────────────┤
│ 四七 │戶名王俊昇之中國國際商業銀│ 壹本 │查獲過程同上。              │
│      │行活期儲蓄存款存摺        │      │趙錫根持有，供犯罪所用之物。│
│      │（帳號：00000000000）     │      │                            │
├───┼─────────────┼───┼──────────────┤
│ 四八 │戶名王俊昇之中國商銀信用卡│ 壹張 │查獲過程同上。              │
│      │（卡號：0000000000000000）│      │趙錫根持有，供犯罪所用之物。│
├───┼─────────────┼───┼──────────────┤
│ 四九 │戶名ＨＡＪＡＩＤＥＥ  ＮＯ│ 壹本 │查獲過程同上。              │
│      │－ＰＰＨ  ＡＤＯＮ之中國國│      │趙錫根持有，供犯罪所用之物。│
│      │際商業銀行活期儲蓄存款存摺│      │                            │
│      │（帳號：00000000000）     │      │                            │
├───┼─────────────┼───┼──────────────┤
│ 五十 │戶名洪惠雪之土地銀行草屯分│ 壹本 │查獲過程同上。              │
│      │行綜合存款存摺            │      │趙錫根持有，供犯罪所用之物。│
│      │（帳號：000000000000）    │      │                            │
├───┼─────────────┼───┼──────────────┤
│ 五一 │戶名洪惠雪之臺灣土地銀行聯│ 壹張 │查獲過程同上。              │
│      │行代理付款存款戶印鑑證明卡│      │趙錫根持有，供犯罪所用之物。│
│      │（帳號：000000000000）    │      │                            │
├───┼─────────────┼───┼──────────────┤
│ 五二 │印章（洪惠雪）            │ 壹枚 │查獲過程同上。              │
│      │                          │      │趙錫根持有，供犯罪所用之物。│
├───┼─────────────┼───┼──────────────┤
│ 五三 │戶名林添財之花蓮區中小企業│ 壹本 │查獲過程同上。              │
│      │銀行迴龍簡易型分行存款存摺│      │趙錫根持有，供犯罪所用之物。│
│      │（帳號：00000000000）     │      │                            │
├───┼─────────────┼───┼──────────────┤
│ 五四 │戶名林添財之花蓮企銀金融卡│ 壹張 │查獲過程同上。              │
│      │（卡號：0000000000000000）│      │趙錫根持有，供犯罪所用之物。│
├───┼─────────────┼───┼──────────────┤
│ 五五 │戶名駱淑蘭之世華銀行嘉義分│ 壹本 │查獲過程同上。              │
│      │行存摺                    │      │趙錫根持有，供犯罪所用之物。│
│      │（帳號：000000000000）    │      │                            │
├───┼─────────────┼───┼──────────────┤
│ 五六 │印章（駱淑蘭）            │ 壹枚 │查獲過程同上。              │
│      │                          │      │趙錫根持有，供犯罪所用之物。│
├───┼─────────────┼───┼──────────────┤
│ 五七 │戶名萬耀發之新竹國際商業銀│ 壹本 │查獲過程同上。              │
│      │行瑞豐分行存摺            │      │趙錫根持有，供犯罪所用之物。│
│      │（帳號：00000000000）     │      │                            │
├───┼─────────────┼───┼──────────────┤
│ 五八 │戶名陳奕成之臺北國際商業銀│ 壹本 │查獲過程同上。              │
│      │行民安分行活期儲蓄存款存摺│      │趙錫根持有，供犯罪所用之物。│
│      │（帳號：0000000000000）   │      │                            │
├───┼─────────────┼───┼──────────────┤
│ 五九 │戶名莊德宇之中國信託商業銀│ 壹本 │查獲過程同上。              │
│      │行雙和分行存款存摺        │      │趙錫根持有，供犯罪所用之物。│
│      │（帳號：000000000000）    │      │                            │
├───┼─────────────┼───┼──────────────┤
│ 六十 │戶名王雅蘭之復華銀行大甲分│ 壹本 │查獲過程同上。              │
│      │行綜合存款存摺            │      │趙錫根持有，供犯罪所用之物。│
│      │（帳號：0000000000000）   │      │                            │
├───┼─────────────┼───┼──────────────┤
│ 六一 │印章（王雅蘭）            │ 壹枚 │查獲過程同上。              │
│      │                          │      │趙錫根持有，供犯罪所用之物。│
├───┼─────────────┼───┼──────────────┤
│ 六二 │印章（蔣偉民）            │ 壹枚 │查獲過程同上。              │
│      │                          │      │趙錫根持有，供犯罪所用之物。│
└───┴─────────────┴───┴──────────────┘
四、警方於九十四年十月四日下午四時四十分許，在臺北縣五股
    鄉憲兵學校旁釣魚場內查獲洪逸群，在其身上查獲下列物品
    ：
┌───┬─────────────┬───┬──────────────┐
│ 編號 │  扣  押  物  品  名  稱  │數  量│    備         註           │
├───┼─────────────┼───┼──────────────┤
│  一  │Ｇ－ＰＬＵＳ牌Ｇ９０３型行│ 壹支 │警方於九十四年十月四日下午四│
│      │動電話                    │      │時四十分許，在臺北縣五股鄉憲│
│      │（門號：0000000000）      │      │兵學校旁釣魚場內查獲洪逸群，│
│      │                          │      │經洪逸群同意，在其身上查獲此│
│      │                          │      │物。                        │
│      │                          │      │洪逸群所有，供犯罪所用之物。│
├───┼─────────────┼───┼──────────────┤
│  二  │華南銀行金融卡            │ 壹張 │查獲過程同上。              │
│      │（卡號：000-000000000）   │      │洪逸群持有，供犯罪所用之物。│
├───┼─────────────┼───┼──────────────┤
│  三  │華南銀行金融卡            │ 壹張 │查獲過程同上。              │
│      │（卡號：000-000000000）   │      │洪逸群持有，供犯罪所用之物。│
├───┼─────────────┼───┼──────────────┤
│  四  │華南銀行金融卡            │ 壹張 │查獲過程同上。              │
│      │（卡號：000-000000000）   │      │洪逸群持有，供犯罪所用之物。│
├───┼─────────────┼───┼──────────────┤
│  五  │華南銀行金融卡            │ 壹張 │查獲過程同上。              │
│      │（卡號：000-000000000）   │      │洪逸群持有，供犯罪所用之物。│
├───┼─────────────┼───┼──────────────┤
│  六  │新竹國際商業銀行金融卡    │ 壹張 │查獲過程同上。              │
│      │（卡號：0000000000000000）│      │洪逸群持有，供犯罪所用之物。│
├───┼─────────────┼───┼──────────────┤
│  七  │新竹國際商業銀行金融卡    │ 壹張 │查獲過程同上。              │
│      │（卡號：0000000000000000）│      │洪逸群持有，供犯罪所用之物。│
├───┼─────────────┼───┼──────────────┤
│  八  │臺北國際商業銀行金融卡    │ 壹張 │查獲過程同上。              │
│      │（卡號：0000000000000）   │      │洪逸群持有，供犯罪所用之物。│
├───┼─────────────┼───┼──────────────┤
│  九  │中國信託銀行金融卡        │ 壹張 │查獲過程同上。              │
│      │（卡號：0000000000000000）│      │洪逸群持有，供犯罪所用之物。│
├───┼─────────────┼───┼──────────────┤
│  十  │中國信託銀行金融卡        │ 壹張 │查獲過程同上。              │
│      │（卡號：0000000000000000）│      │洪逸群持有，供犯罪所用之物。│
├───┼─────────────┼───┼──────────────┤
│ 十一 │土地銀行金融卡            │ 壹張 │查獲過程同上。              │
│      │（卡號：000000000000）    │      │洪逸群持有，供犯罪所用之物。│
├───┼─────────────┼───┼──────────────┤
│ 十二 │復華銀行金融卡            │ 壹張 │查獲過程同上。              │
│      │（卡號：0000000000000）   │      │洪逸群持有，供犯罪所用之物。│
├───┼─────────────┼───┼──────────────┤
│ 十三 │郵局金融卡                │ 壹張 │查獲過程同上。              │
│      │（卡號：00000000000000）  │      │洪逸群持有，供犯罪所用之物。│
└───┴─────────────┴───┴──────────────┘
五、警方於九十四年十月四日晚上八時三十分許，在臺北縣三重
    市○○路○段一四五號二樓將趙益國通緝到案，在上址查獲
    下列物品。
┌───┬─────────────┬───┬──────────────┐
│ 編號 │  扣  押  物  品  名  稱  │數  量│    備         註           │
├───┼─────────────┼───┼──────────────┤
│  一  │諾基亞牌八二五０型行動電話│ 壹支 │警方於九十四年十月四日晚上八│
│      │（門號：0000000000）      │      │時三十分許，在臺北縣三重市自│
│      │                          │      │強路一段一四五號二樓將趙益國│
│      │                          │      │通緝到案，經趙益國同意，在上│
│      │                          │      │址查獲。                    │
│      │                          │      │趙益國所有，供犯罪所用之物。│
├───┼─────────────┼───┼──────────────┤
│  二  │諾基亞牌八二五０型行動電話│ 壹支 │查獲過程同上。              │
│      │（門號：0000000000）      │      │趙益國所有，供犯罪所用之物。│
└───┴─────────────┴───┴──────────────┘
六、警方於九十四年十月四日晚上九時二十分許，持本院核發
    搜索票，在臺北縣三重市○○路○段二一七巷七號趙益國
    居處執行搜索，扣得下列物品。
┌───┬─────────────┬───┬──────────────┐
│ 編號 │  扣  押  物  品  名  稱  │數  量│    備         註           │
├───┼─────────────┼───┼──────────────┤
│  一  │戶名陳奕成之中國信託銀行丹│ 壹本 │警方於九十四年十月四日晚上九│
│      │鳳分行存款存摺            │      │時二十分許，持本院核發之搜索│
│      │（帳號：000000000）       │      │票，在臺北縣三重市○○路○段│
│      │                          │      │二一七巷七號趙益國居處查獲。│
│      │                          │      │趙錫根所有，趙益國持有，供犯│
│      │                          │      │罪所用之物。                │
├───┼─────────────┼───┼──────────────┤
│  二  │臺北富邦銀行信用卡        │ 壹張 │查獲過程同上。              │
│      │（卡號：0000000000000000）│      │趙錫根所有，趙益國持有，供犯│
│      │                          │      │罪所用之物。                │
│      │                          │      │                            │
├───┼─────────────┼───┼──────────────┤
│  三  │臺新銀行自動櫃員機交易明細│ 一張 │查獲過程同上。              │
│      │表                        │      │趙益國所有，供犯罪所用之物。│
│      │（卡號：臺北富邦銀行      │      │                            │
│      │  0000000000000000 ）     │      │                            │
├───┼─────────────┼───┼──────────────┤
│  四  │萬泰商業銀行自動櫃員機交易│ 一張 │查獲過程同上。              │
│      │明細表                    │      │趙益國所有，供犯罪所用之物。│
│      │（卡號：郵局              │      │                            │
│      │  0000000000000000）      │      │                            │
├───┼─────────────┼───┼──────────────┤
│  五  │萬泰商業銀行自動櫃員機交易│ 一張 │查獲過程同上。              │
│      │明細表                    │      │趙益國所有，供犯罪所用之物。│
│      │（卡號：郵局              │      │                            │
│      │  0000000000000000）      │      │                            │
├───┼─────────────┼───┼──────────────┤
│  六  │萬泰商業銀行自動櫃員機交易│ 一張 │查獲過程同上。              │
│      │明細表                    │      │趙益國所有，供犯罪所用之物。│
│      │（卡號：郵局              │      │                            │
│      │  0000000000000000）      │      │                            │
├───┼─────────────┼───┼──────────────┤
│  七  │萬泰商業銀行自動櫃員機交易│ 一張 │查獲過程同上。              │
│      │明細表                    │      │趙益國所有，供犯罪所用之物。│
│      │（卡號：郵局              │      │                            │
│      │  0000000000000000）      │      │                            │
├───┼─────────────┼───┼──────────────┤
│  八  │萬泰商業銀行自動櫃員機交易│ 一張 │查獲過程同上。              │
│      │明細表                    │      │趙益國所有，供犯罪所用之物。│
│      │（卡號：高雄中小企業銀行  │      │                            │
│      │  0000000000000000）      │      │                            │
├───┼─────────────┼───┼──────────────┤
│  九  │萬泰商業銀行自動櫃員機交易│ 一張 │查獲過程同上。              │
│      │明細表                    │      │趙益國所有，供犯罪所用之物。│
│      │（卡號：聯邦銀行          │      │                            │
│      │  00000000000000000）     │      │                            │
├───┼─────────────┼───┼──────────────┤
│  十  │萬泰商業銀行自動櫃員機交易│ 一張 │查獲過程同上。              │
│      │明細表                    │      │趙益國所有，供犯罪所用之物。│
│      │（卡號：中國信託          │      │                            │
│      │  0000000000000000）      │      │                            │
├───┼─────────────┼───┼──────────────┤
│ 十一 │萬泰商業銀行自動櫃員機交易│ 一張 │查獲過程同上。              │
│      │明細表                    │      │趙益國所有，供犯罪所用之物。│
│      │（卡號：中國信託          │      │                            │
│      │  00000000000000000）     │      │                            │
├───┼─────────────┼───┼──────────────┤
│ 十二 │萬泰商業銀行自動櫃員機交易│ 一張 │查獲過程同上。              │
│      │明細表                    │      │趙益國所有，供犯罪所用之物。│
│      │（卡號：華南銀行中壢分行  │      │                            │
│      │  000000000000001）       │      │                            │
├───┼─────────────┼───┼──────────────┤
│ 十三 │萬泰商業銀行自動櫃員機交易│ 一張 │查獲過程同上。              │
│      │明細表                    │      │趙益國所有，供犯罪所用之物。│
│      │（卡號：華南銀行樹林分行  │      │                            │
│      │  0000000000000000）      │      │                            │
├───┼─────────────┼───┼──────────────┤
│ 十四 │萬泰商業銀行自動櫃員機交易│ 一張 │查獲過程同上。              │
│      │明細表                    │      │趙益國所有，供犯罪所用之物。│
│      │（卡號：中和南勢角郵局    │      │                            │
│      │  0000000000000000）      │      │                            │
└───┴─────────────┴───┴──────────────┘


司法院資訊處製作；財團法人民間司法改革基金會備份。
